【裁判字號】    98,易,108
【裁判日期】    980609
【裁判案由】    竊盜
【裁判全文】
臺灣新竹地方法院刑事判決               98年度易字第108號
公  訴  人  臺灣新竹地方法院檢察署檢察官
被      告  乙○○
                    （
上列被告因竊盜案件，經檢察官提起公訴（98年度偵字第3337號
），本院依簡式審判程序判決如下：
    主  文
乙○○犯如附表所示之罪，各處如附表所示之刑，及各沒收如附
表各欄所示之物。應執行有期徒刑貳年捌月，扣案之一字起子壹
支沒收之。
    事  實
一、乙○○前因竊盜案件，經本院以93年度易字第451 號判決判
    處有期徒刑1 年，經上訴臺灣高等法院，經該院以94年度上
    易字第1265號判決駁回上訴確定；又因犯施用第二級毒品案
    件，經本院以94年度易字第250 號判決判處有期徒刑6 月確
    定；再因竊盜案件，經本院以94年度易字第490 號判決判處
    有期徒刑7 月確定，上開3 案件復經臺灣高等法院以94年度
    聲字第1219號裁定應執行有期徒刑1 年6 月確定，於民國95
    年12月28日縮刑期滿執行完畢。詎其仍不知悔悟，分別基於
    為自己不法所有之意圖，各於下列時間、地點再為下述竊盜
    行為：
  (一)於98年3 月10日夜間凌晨0 時10分許，趁鄰居甲○○搬家大
    門未關之機會，侵入新竹市○○路27號3 樓3D室（侵入住宅
    部分未據告訴），竊取甲○○所有之Acer廠牌筆記型電腦1
    台、皮夾1 個（內含新臺幣【下同】9,000 元、Nokia 及
    Sony 廠 牌行動電話機各1 支）、數位相機1 台及水晶項鍊
    1 條，得手後逃離現場，並於同日下午4 、5 時許，至陳智
    明所經營址設新竹市○○路315 巷10號之永和當鋪，以2,50
    0 元之代價將上開竊得之Acer廠牌筆記型電腦典當予陳智明
    。
  (二)於98年3 月17日凌晨某時，在新竹市○○街1 巷後火車站停
    車場內，以其所攜帶客觀上足以對人之生命、身體構成威脅
    足供兇器使用之一字起子1 支，破壞停放該處之車牌號碼42
    33-LQ 號自用小客車右前車窗（毀損部分未據告訴），竊取
    戊○○所有之PAPAGO！NAVGPS衛星導航機1 台、LG廠牌行動
    電話機1 支及現金200 元，得手後逃離現場。嗣警據報到場
    蒐證，在該自小客車地上玻璃採得可疑指紋，經送內政部警
    政署刑事警察局鑑驗後，確認係乙○○之左手食指、中指指
    紋，進而循線查獲。
  (三)於98年3 月18日凌晨某時，在新竹市○○街夜市附近，以同
    上(二)之一字起子及方法破壞停放該處之車牌號碼0890-SL 號
    自用小客車駕駛座車窗（毀損部分未據告訴），竊取丙○○
    所有之Acer廠牌筆記型電腦1 台、Nikon 廠牌數位相機1 台
    及現金400 元，得手後逃離現場，並於同年月27日下午4 、
    5 時許，至前揭永和當鋪，以7,000 元之代價，將上開竊得
    之Acer廠牌筆記型電腦及於前揭(二)所竊得之PAPAGO！NAVGPS
    衛星導航機均典當予陳智明。
  (四)於98年3 月30日凌晨某時，在新竹市○○街臺灣電力公司附
    近，以同上(二)之一字起子及方法破壞停放該處之車牌號碼06
    10-JV 號自用小客車右前車窗（毀損部分未據告訴），竊取
    丁○○所有之DVD 播放機1 台、汽車鑰匙1 串及現金400 元
    ，得手後逃離現場，竊得款項花用殆盡。
  (五)於98年3 月10日起至同年月30日止間之某日，在新竹市不詳
    處所，以同上(二)之一字起子及方法，破壞車牌號碼不詳之自
    用小客車車窗，竊取不詳之人所有之Pioneer 廠牌CD接收機
    及衛星導航機各1 台，得手後逃離現場。
  (六)嗣為警於98年4 月8 至陳智明所經營之永和當鋪執行查贓勤
    務，始循線查知上情。並於98年4 月24日上午10時30分許，
    在新竹市○○路27號3 樓3C室租屋處，為警拘提乙○○到案
    ，並經警徵得其同意搜索上址住處，當場扣得上開甲○○所
    有之行動電話2 支、戊○○所有之行動電話1 支及丁○○所
    有之DVD 播放機1 台、汽車鑰匙1 串（均已發還被害人）、
    CD接收機1 台、衛星導航機1 台、一字起子及永和當舖當票
    1 張等物，始查獲上情。
二、案經甲○○、戊○○訴由新竹市警察局第三分局報請臺灣新
    竹地方法院檢察署檢察官偵查起訴。
    理  由
一、本件被告乙○○所犯加重竊盜罪，均非死刑、無期徒刑、最
    輕本刑為3 年以上有期徒刑之罪，被告於本院準備程序進行
    中，就被訴事實為有罪之陳述，經本院認合於刑事訴訟法第
    273 條之1 之規定，裁定進行簡式審判程序，合先敘明。
二、上揭事實，業據被告乙○○於警詢、偵查及本院訊問、準備
    程序、簡式審判程序中坦承不諱（見98年度3337號卷第10至
    16頁、第80至81頁、第87至88頁、本院卷第10至12頁、第25
    頁），核與告訴人甲○○、戊○○、被害人丙○○、丁○○
    於警詢時指訴之情節相符（分別見上開偵卷第26至30頁、第
    33至40頁、第43至45頁、第47至48頁），並經證人陳智明、
    證人彭明德即查獲本案之員警分別於警詢、本院簡式審判程
    序中證述明確（見上開偵卷第50至51頁、本院卷第28至31頁
    ）。此外，復有新竹市警察局第三分局搜索扣押筆錄、扣押
    物品目錄表、搜索經過及結果陳報書、扣押物品收據、當票
    1 張、新竹市警察局第三分局贓物認領保管單3 張、新竹市
    第三分局扣押筆錄、扣押物品目錄表、代保管條、永和當鋪
    當物登記簿2 張（見上開偵卷第18至24頁、第25頁、第32、
    42、49頁及第54至59頁）、照片9 張（見上開偵卷第31、41
    及46頁）、內政部警政署刑事警察局98年3 月26日刑紋字第
    0980041278號鑑驗書暨新竹市警察局第三分局戊○○汽車財
    物被竊案現場勘察報告1 份（見上開偵查卷第62至66頁、第
    69至72頁）及本院公務電話紀錄表1 張（見本院卷第17頁）
    在卷足稽，俱徵被告前揭不利於己之自白與事實相符。綜上
    ，本案事證明確，被告5 次竊盜犯行均堪予認定。
三、(一)按刑法第321 條第1 項第3 款之攜帶兇器竊盜罪，係以行
      為人攜帶兇器竊盜為其加重條件，此所謂兇器，其種類並
      無限制，凡客觀上足對人之生命、身體、安全構成威脅，
      具有危險性之兇器均屬之，且祇須行竊時攜帶此種具有危
      險性之兇器為已足，並不以攜帶之初有行兇之意圖為必要
      （最高法院79年臺上字第5253號判例意旨參照）。經查，
      被告為事實欄一、(二)至(五)所載之4 次竊盜犯行時，所攜帶
      一字起子1 支，為金屬材質，質地堅硬，業經本院當庭勘
      驗在卷（見本院卷第35頁），因之，若持以行兇，依一般
      社會觀念，足以使人之身體、生命產生危險，自堪認為兇
      器。
    (二)核被告所為，就事實欄一、(一)所載，係犯刑法第321 條第
      1 項第1 款於夜間侵入住宅竊盜罪；就事實欄一、(二)(三)(四)
      (五)所載，均係犯刑法第321 條第1 項第3 款攜帶兇器竊盜
      罪。被告5 次加重竊盜犯行，犯意各別，行為互殊，犯罪
      地點及被害人亦不相同，應予分論併罰。又被告前因竊盜
      案件，經本院以93年度易字第451 號判決判處有期徒刑1
      年，經上訴臺灣高等法院，由該院以94年度上易字第1265
      號判決駁回上訴確定；又因犯施用毒品案件，經本院以94
      年度易字第250 號判決判處有期徒刑6 月確定；再因竊盜
      案件，經本院以94年度易字第490 號判決判處有期徒刑7
      月確定，上開3 案件復經臺灣高等法院以94年度聲字第12
      19號裁定應執行有期徒刑1 年6 月確定，甫於95年12月28
      日縮刑期滿執行完畢等情，有臺灣高等法院被告前案紀錄
      表在卷可憑，被告於5 年內故意再犯本件有期徒刑以上之
      各罪，均為累犯，均應依刑法第47條第1 項之規定加重其
      刑。再按刑法第62條之所謂發覺，係指有偵查犯罪職權之
      公務員已知悉犯罪事實與犯罪之人而言，而所謂知悉，固
      不以確知其為犯罪之人為必要，但必其犯罪事實，確實存
      在，且為該管公務員所確知，始屬相當。如犯罪事實並不
      存在而懷疑其已發生，或雖已發生，而為該管公務員所不
      知，僅係推測其已發生而與事實巧合，均與已發覺之情形
      有別，最高法院著有75年臺上字第1634號判例要旨可資參
      照。查員警於被告住處查獲如事實欄一、(五)所載之Pionee
      r 廠牌CD接收機及衛星導航機各1 台時，並不知被害人為
      何人，亦無任何情資或線索知悉該物為被告所竊得，僅因
      被告名下並無汽車而懷疑該物係贓物等情，業據證人彭明
      德證述在卷（見本院卷第28至31頁），是被告就事實欄一
      、(五)所載竊盜犯行，係於犯罪偵查機關尚無相當證據足以
      懷疑其涉有此部分竊盜犯行前，即主動向新竹市警察局第
      一分局偵查隊員警彭明德坦承進而接受裁判之情，是被告
      就事實欄一、(五)之犯行符合刑法自首要件，爰依刑法第62
      條前段之規定減輕其刑，並依法先加後減之。
    (三)爰審酌被告正值青壯，不思以己力賺取財物，於1 個月內
      即為5 次加重竊盜犯行，顯不尊重他人財產權益，且被告
      前有施用毒品及多次竊盜前科，素行非佳，有臺灣高等法
      院被告前案紀錄表附卷足憑，惟念其犯後坦承犯行，態度
      尚可，並對如事實欄一、(五)之犯行自首並接受裁判，並斟
      酌其行竊手段、竊取財物之價值、目的，被告為高中畢業
      ，之前從事汽車美容工作，經濟狀況尚可等智識、教育程
      度及經濟狀況等一切情狀，分別量處如附表各編號所示之
      刑，並定其應執行之刑，以資懲儆。
四、扣案之一字起子1 支，係被告所有，供被告為事實欄一、(二)
    至(五)所載4 次竊盜犯行所用之物等情，業據被告供承無訛（
    見本院卷第25、35頁），應依刑法第38條第1 項第2 款之規
    定宣告沒收。
據上論斷，應依刑事訴訟法第273 條之1 第1 項、第299 條第1
項前段，刑法第321 條第1 項第1 款、第3 款、第47條第1 項、
、第62條前段、第38條第1 項第2 款、第51條第5 款，判決如主
文。
本案經檢察官李秋梅到庭執行職務。
中    華    民    國    98    年    6     月    9    日
                  刑事第五庭    法  官  林佑珊
以上正本證明與原本無異。
如不服本判決應於收受判決後10日內向本院提出上訴書狀，並應
敘述具體理由。其未敘述上訴理由者，應於上訴期間屆滿後20日
內向本院補提理由書 (均須按他造當事人之人數附繕本)「 切勿
逕送上級法院」。
中    華    民    國    98    年    6     月    9     日
                                書記官  蕭惠婷
附表：
┌──┬──────┬────────────────────┐
│編號│事  實      │主文及刑度                              │
├──┼──────┼────────────────────┤
│1   │事實欄一、(一)│乙○○於夜間侵入住宅竊盜，累犯，處有期徒│
│    │            │刑捌月。                                │
├──┼──────┼────────────────────┤
│2   │事實欄一、(二)│乙○○攜帶兇器竊盜，累犯，處有期徒刑捌月│
│    │            │。扣案之一字起子壹支沒收之。            │
├──┼──────┼────────────────────┤
│3   │事實欄一、(三)│乙○○攜帶兇器竊盜，累犯，處有期徒刑捌月│
│    │            │。扣案之一字起子壹支沒收之。            │
├──┼──────┼────────────────────┤
│4   │事實欄一、(四)│乙○○攜帶兇器竊盜，累犯，處有期徒刑捌月│
│    │            │。扣案之一字起子壹支沒收之。            │
├──┼──────┼────────────────────┤
│5   │事實欄一、(五)│乙○○攜帶兇器竊盜，累犯，處有期徒刑柒月│
│    │            │。扣案之一字起子壹支沒收之。            │
└──┴──────┴────────────────────┘
附錄本案論罪科刑實體法條全文：
中華民國刑法第321 條第1項（加重竊盜罪）
犯竊盜罪而有左列情形之一者，處六月以上、五年以下有期徒刑
：
一、於夜間侵入住宅或有人居住之建築物、船艦或隱匿其內而犯
    之者。
二、毀越門扇、牆垣或其他安全設備而犯之者。
三、攜帶兇器而犯之者。
四、結夥三人以上而犯之者。
五、乘火災、水災或其他災害之際而犯之者。
六、在車站或埠頭而犯之者。


司法院資訊處製作；財團法人民間司法改革基金會備份。
